# 未实缴出资对少数股东权益的处理

提问人：Conan1993 时间：2020-07-25 13:33:07
背景： 1 、B公司是自然人甲和A公司于 2015 年 1 月 5 日共同出资设立的有限责任公司，设立时甲持股49%，A公司持股51%，甲为A公司的实际控制人。
2 、 2016 年 12 月 31 日，甲将其持有的B公司49%股权（甲实缴出资额为 0 ）作价 0 元转让给A公司，股权转让完成后A公司持有B公司股权比例为100%，实缴出资比例为22.5%，B公司净资产为正数。
3 、 2017 年 6 月 5 日，A公司仍未足额缴纳资本金，实缴出资比例为22.5%；A公司将其持有的B公司49%股权作价 0 元转让给自然人乙。 2017 年1-6月B公司经营亏损较大，导致B公司账面净资产为负数。股权转让完成后，截至2018 年 6 月，自然人乙部分实缴出资，A公司已足额缴纳资本金。
问题：（ 1 ）公司设立之初至 2016 年 12 月 31 日，A公司合并报表是否能够按认缴比例确认少数股东损益（一直是经营亏损）？
（ 2 ）因公司章程未明确约定股东分红原则，自然人甲实缴出资额为 0 ，A公司能否根据谨慎原则，不确认少数股东亏损，按持股100%进行合并抵消，同时 2016 年 12 月 31 日股权转让不需进行任何账面处理，这样是否合理？
（ 3 ） 2017 年 6 月 5 日，A公司向自然人乙转让49%股权，股权转让完成日，A公司单体报表是否需要对处置49%股权进行会计处理，并在A公司合并抵消调整？
（ 4 ） 2017 年度A公司编制合并报表时，对自然人乙持有的少数股权确认少数股东损益，确认比例为认缴比例还是实缴比例？跟问题（ 3 ）的处理是否会存在矛盾？

回答人：chenyiwei
1 、 2 、由于股东对权益、损益的分享和承担问题无明确约定，一般默认按实缴比例计算少数股东权益、损益份额；
或者基于谨慎原则，鉴于B分公司处于累计亏损状态，故按实缴出资比例（100%）将亏损全部归属于母公司股东。
3 、需要，
4 、与上述 1 、 2 采用相同原则处理。并注意保持与此前处理方式的衔接。